# 权益法下，处置长投时，计入其他权益变动的资本公积是否要转投资收益？

提问人：dalu123 时间：2016-01-03 19:01:14
如题： 借：银行存款 　　长期股权投资减值准备 贷：长期股权投资—成本 —损益调整 —其他
权益变动 —其他综合收益（或借方） 投资收益（倒挤）
同时，原记入其他综合收益的相关金额转入投资收益 借：其他综合收益 贷：投资收益 （或相反）
同时，计入其他权益变动的资本公积是否要转投资收益 借：资本公积—其他资本公积 贷：投资收益
对么？？

回答人：chenyiwei
对于根据《企业会计准则第 2 号——长期股权投资（ 2014 年修订）》第十一条规定确认的权益法核算下的资本公积，即“投资方对于被投资单位除净损益、其他综合收益和利润分配以外所有者权益的其他变动，应当调整长期股权投资的账面价值并计入所有者权益”，如果后续持股比例下降但仍为权益法核算的，则根据股权比例的下降情况按比例从资本公积转入投资收益；如果丧失了共同控制或重大影响，转为金融资产核算的，则在转换日全部结转投资收益。